臺灣高等法院刑事裁定
110年度聲字第764號
聲  請  人  臺灣高等檢察署檢察官
受  刑  人  蔡秉翰



上列聲請人因受刑人數罪併罰有二裁判以上，聲請定其應執行之
刑（聲請案號：臺灣高等檢察署110年度執聲字第235號），本院
裁定如下：
    主  文
蔡秉翰犯如附表所示各罪所處之刑，應執行有期徒刑陸年。
    理  由
一、聲請意旨略以：上列受刑人蔡秉翰因妨害自由等數罪，先後
    經法院判決確定如附表（聲請書附表編號2、3之罪之偵查機
    關年度案號，應予補充如本裁定附表），應依刑法第50條1
    項第1款、第2項、第51條第5款規定定其應執行之刑，爰依
    刑事訴訟法第477條第1項之規定聲請裁定等語。
二、按裁判確定前犯數罪者，併合處罰之，但得易科罰金之罪與
    不得易科罰金之罪，不在此限；前項但書情形，受刑人請求
    檢察官聲請定應執行刑者，依第51條規定定之；數罪併罰，
    有二裁判以上，依第51條之規定，定其應執行之刑；數罪併
    罰，分別宣告其罪之刑，宣告多數有期徒刑者，於各刑中之
    最長期以上，各刑合併之刑期以下，定其刑期，但不得逾30
    年，刑法第50條第1 項但書第1 款、第2 項、第53條及第51
    條第5 款定有明文。準此，如受刑人所犯之數罪中有原得易
    科罰金之罪者，因與他罪合併定執行刑，於裁判前所犯數罪
    兼有得易科罰金之罪與不得易科罰金之罪混合之情形時，應
    繫乎受刑人之請求與否，而非不問被告之利益與意願，一律
    併合處罰之。次按數罪併罰中之一罪，雖得易科罰金，惟因
    與不得易科之他罪併合處罰結果而不得易科罰金時，原可易
    科部分所處之刑，自亦無庸為易科折算標準之記載，有司法
    院釋字第144 號解釋意旨可參。
三、經查，受刑人因妨害自由等案件，經法院先後判處如附表所
    示之刑（其中附表編號1至2所示之罪，前經本院109年度聲
    字第4069號裁定應執行有期徒刑6月），均確定在案，且附
    表編號2至3所示之罪，其犯罪時間在附表編號1 所示判決確
    定日前所犯，而本院為本件之最後事實審法院等情，有各刑
    事判決書、裁定書、本院被告前案紀錄表附卷可稽。參照前
    揭說明，檢察官以本院為犯罪事實最後裁判之法院，依受刑
    人之請求向本院聲請定其應執行之刑，有臺灣臺北地方檢察
    署依102年1月23日修正之刑法第50條調查受刑人是否聲請定
    應執行刑調查表在卷可佐，本院審核認聲請為正當，爰定其
    應執行之刑如主文所示。另受刑人所犯附表編號1、2所示原
    得易科罰金之罪，因與附表編號3所示不得易科罰金之罪合
    併處罰，揆諸上開解釋，原得易科罰金部分所處之刑，自毋
    庸為易科罰金折算標準之記載，附此敘明。
四、末按數罪併罰之案件，其各罪判決均係宣告刑，並非執行刑
    ，縱令各案中一部分犯罪之宣告刑在形式上已經執行，仍應
    依法聲請犯罪事實最後判決之法院裁定，然後再依所裁定之
    執行刑，換發指揮書併合執行，其前已執行之有期徒刑部分
    ，即應予扣除（最高法院90年度台非字第340號、95年度台
    非字第320號判決意旨參照）。本件受刑人所犯如附表編號1
    所示之罪，雖經執行在案，然與附表編號2至3所示之罪既合
    於數罪併罰要件，依前揭說明，仍應就各罪所處之刑合併定
    應執行之刑，至附表編號1所示之罪已執行之有期徒刑，僅
    係就所定應執行刑執行時之折抵問題，併此敘明。
據上論斷，應依刑事訴訟法第477 條第1 項，刑法第50條第1 項
但書第1 款、第2 項、第53條、第51條第5 款，裁定如主文。
中　　華　　民　　國　　110 　年　　2 　　月　　25　　日
                  刑事第二十二庭審判長法　官  洪于智
                                      法　官  陳銘壎
                                      法　官  汪怡君
以上正本證明與原本無異。
如不服本裁定，應於收受送達後五日內向本院提出抗告狀。
                                      書記官  賴怡孜
中　　華　　民　　國　　110 　年　　3 　　月　　2 　　日
附表：（臺灣臺北地方檢察署，下稱臺北地檢）
編號  1 2 3 罪名  毒品危害防制條例 妨害自由 殺人未遂 宣告刑  有期徒刑2月，如易科罰金，以新臺幣1000元折算1日。 有期徒刑5月，如易科罰金，以新臺幣1000元折算1日。 有期徒刑5年9月 犯罪日期  103年12月14日至103年12月17日 101年5月7日 101年4月16日 偵查機關 年度案號  臺北地檢104年度偵字第307號 臺北地檢100年度偵字第18101號、101年度偵字第10450、11263、12105、12227、15057、16202、16795、17083、18434號、101年度偵續字第227、274號；追加起訴案號：同署101年度偵字第11746、17361、18038號、104年度撤緩偵字第236號 臺北地檢100年度偵字第18101號、101年度偵字第10450、11263、12105、12227、15057、16202、16795、17083、18434號、101年度偵續字第227、274號；追加起訴案號：同署101年度偵字第11746、17361、18038號、104年度撤緩偵字第236號 最後 事實審 法院 臺灣臺北地方法院 臺灣高等法院 臺灣高等法院  案號 104年度易字第833號 106年度原上訴字第91號 106年度原上訴字第91號  判決日期 104年11月30日 109年4月15日 109年4月15日 確定 判決 法院 臺灣臺北地方法院 臺灣高等法院 最高法院  案號 104年度易字第833號 106年度原上訴字第91號 109年度台上字第3914號  日期 104年12月31日 109年4月15日 109年11月4日  備註   臺北地檢105年度執字第968號（已執行在案） 臺北地檢109年度執字第4671號 臺北地檢109年度執字第6871號   編號1至2所示之罪，前經本院109年度聲字第4069號裁定應執行有期徒刑6月，如易科罰金，以新臺幣1000元折算1日。